Minutes et répertoires du notaire Nicolas DOURNEL, 1606 - 21 juin 1629 (étude XXXV)
Archives nationales
- Minutes de Nicolas DOURNEL, 1606 - 1718; MC/ET/XXXV/54 - MC/ET/XXXV/597
  - Minutes. 1611, janvier - 1611, juin, janvier 1611 - juin 1611; MC/ET/XXXV/63
    - VERNIER (Claude) ep. de Mathieu HENRY maître ceinturier r. Montorgueil paroisse Saint-Eustache § Testament, 28 février 1611; MC/ET/XXXV/63
      testament; Vernier, Claude; Henry, Mathieu
    - ST LEU Saint-GILLES (église) § Protestation par les marguilliers au curé de leur paroisse relative aux sermons que celui-ci est tenu de faire 'pour l'édification des paroissiens' et qu'il ne prononce pas; Autre le 13 mai à la suite du refus du curé de faire un sermon le jour de l'Ascension, 5 mars 1611; MC/ET/XXXV/63
    - DU CANDAU (Guillaume) ancien conseiller au Parlement de Toulouse demt rue Saint-Jacques § Déclaration par Guillaume DU CANDAU relative à une convention passée en août 1593 à Bordeaux au sujet d'un office de Cons. en lad. Cour de Toulouse, 11 mars 1611; MC/ET/XXXV/63
      déclaration; Du Candau, Guillaume
    - SARRAZIN (Chrétien) étant au service de l'ambassadeur du R. d'Espagne r. de Seine au fg Saint-Germain 26 ans § mariage de Chrétien SARRAZIN fils de Ja. S. demeurant à Arras et de Anthoinette SOUDHAIN jadis sa femme avec Jeanne DUCHESNE, 18 ans, fille d'Antoine D. cuisinier r. des Deux portes, 14 mars 1611; MC/ET/XXXV/63
      contrat de mariage; Sarrazin, Chrétien; Duchesne, Jeanne
    - GOSSET (Jacqueline) § Inv. après décès de Jacqueline GOSSET à la requête de Robert BELLAN maître cordonnier r. Saint-Martin paroisse Saint-Nicolas des Ch., tuteur de Robert B son fils, 17 mars 1611; MC/ET/XXXV/63
      inventaire; Gosset, Jacqueline
    - DESPREZ (Jehan) prêtre chappier en l'égl. Saint-Leu Saint-Gilles § Inventaire, 11 avril 1611; MC/ET/XXXV/63
      inventaire; Desprez, Jean
    - Inventaire après décès de Durant Bichot bourgeois de Paris, rue de la Fromagerie, paroisse Saint-Eustache, à la requête de Claude Durocher, sa veuve., 11 avril 1611; MC/ET/XXXV/63
      Date de révision: 2022 (Marie-Françoise Limon-Bonnet)
      inventaire après décès; Buhot, Durand
    - AURILLOT (Ambroise) dame de Luzarches veuve de Ondonin de TURIN § Mentionné ds une déclaration relative à une cession de rente à prendre sur Ambroise AURILLOT suivant exécutoire du Grand Conseil du 26 mai dernier, 20 avril 1611; MC/ET/XXXV/63
      transport de droits; déclaration; Aurillot, Ambroise; Turin, Ondonin de
    - DE FOREST (Marin) C/on/ Cloutier lormier r. Saint-Denis paroisse Saint-Nicolas-des-Champs23 ans § mariage de Marin DE FOREST fils de Medart D. vinaigrier à Coincy l'abb. avec Loyse LE COUVREU fils de Loys LE C. marchand à Morville près Beauvais, 22 avril 1611; MC/ET/XXXV/63
      contrat de mariage; De Forest, Marin; Le Couvreu, Louise
    - DAILLY (Pierre) maître boisselier rue Montorgueil paroisse Saint-Eust. § mariage de Pierre DAILLY avec Marie DESGRANGES 26 ans, 22 avril 1611; MC/ET/XXXV/63
      contrat de mariage; Dailly, Pierre; Desgranges, Marie
    - CRECY (Marie) veuve en dernière noce d'Hillaire FONTAINE demeurant paroisse Saint-Germain-l'Auxerrois maître orfèvre bourgeois de Paris § Testament, 25 avril 1611; MC/ET/XXXV/63
      testament; Crécy, Marie
    - VITRIER (apprentissage) § Mise en apprentissage durant 2 ans par Pierre MEGISSIER, C/on/ vitrier rue Saint-Honoré, paroisse Saint-Eustache, d'Etienne M., son frère, agé de 18 ans, chez Nicolas GORGIAS, maître vitrier rue pavée, paroisse Saint-Sauveur, moy. 18 £. payables par le preneur en fin de la dernière année, 3 mai 1611; MC/ET/XXXV/63
      contrat d'apprentissage; Mégissier, Pierre; Mégissier, Etienne; Gorgias, Nicolas
    - VUARANGO (Marie) veuve de Henry ALLAN lapidaire R. Saint-Denis paroisse Saint-Nicolas-des-Champs§ Testament, 5 mai 1611; MC/ET/XXXV/63
      testament; Vuarango, Marie
    - LURET (Jehanne) § Inv. après décès de Jehanne LURET à la requête de Regnault THIERAT facteur de marchands en son nom comme ayant les droits cédés de Jehan LURET gagne denier, son frère ép. dud. TH., 11 mai 1611; MC/ET/XXXV/63
      inventaire; Luret, Jehanne
    - GEORGET (Nicolas) Archer du guet r. Montorgueil § mariage de Nicolas GEORGET avec Claude LEBRUN, 20 ans, fille de Pierre L. manoeuvrier demeurant paroisse de Montron près Neuilly Saint-Front et Denise BREBAN son ép., 24 mai 1611; MC/ET/XXXV/63
      contrat de mariage; Georget, Nicolas
    - THIERAT (Regnauld) facteur de marchand r. du petit lieu paroisse Saint-Sauveur § mariage de Regnauld THIERAT avec Barthelemye CALLAIN 25 ans, fille de Pierre C. vigneron à Chevilly près Auxerre, 26 mai 1611; MC/ET/XXXV/63
      contrat de mariage; Thierat, Regnauld
    - THIERAT (Regnauld) facteur de marchand r. du petit lieu paroisse Saint-Sauveur § mariage de Regnauld THIERAT avec Marguerite HONGRE, 17 ans, fille de Denis H. maître eguilletier, 29 mai 1611; MC/ET/XXXV/63
    - MALOT (Pierre) huissier en la chambre des Comptes § Inventaire après décès, 3 juin 1611; MC/ET/XXXV/63
      inventaire; Malot, Pierre
    - GAULTIER (Pierrette) Vve de Denis GARNES maître cordier r. Mauconseil paroisse Saint-Eust. § Testament, 3 juin 1611; MC/ET/XXXV/63
      testament; Gaultier, Pierrette
    - MOEURS § Transaction relative à une fausse accusation portée contre un prêtre d'avoir entretenu des relations charnelles avec une mineure âgée de 11 ans, MC/ET/XXXV/63
    - HURAULT de L'HOSPITAL (Paul) Archevêque d'Aix en-Provence conseiller aux Conseils d'Etat et Privé logé en Cloître Saint-Mederie § Bail durant 6 ans par Paul HURAULT de L'HOSPITAL de maison et jardin r. de la Chaise à Saint-Germain-des-Prés, 26 mars 1641; MC/ET/XXXV/63
  - Minutes. 1611, 10 janvier - 1611, décembre, 10 janvier 1611 - décembre 1611; MC/ET/XXXV/64
    1611, juillet à décembre, plus 2 inventaires 10 janvier et 10 mars 1611.
    - DESCHAMPS (François) l'Aîné marchand maître fripier b de P. gde rue de la Friperie § Inventaire après décès de François DESCHAMPS à la requête de Nicole DELAVIGNE son ép. tutrice de ses 5 enfants mineurs, 10 janvier 1611; MC/ET/XXXV/64
      inventaire; Deschamps, François
    - DELAUNAY (Guillaume) mesureur de grains r. du Cygne paroisse Saint-Eust. § Inv. après décès de Guillaume DELAUNAY à la requête de Louise VILLOT sa vve, 10 mars 1611; MC/ET/XXXV/64
      inventaire; Delaunay, Guillaume
    - CARAT (Nicolas) maître doreur damasquineur 24 ans § mariage de. .. fils de Jh. CARAT maître cordonnier à Chaource près Troyes avec Marie DEZART fille de Pierre D. maître cordier, 3 juillet 1611; MC/ET/XXXV/64
      contrat de mariage; Carat, Nicolas
    - ST LEU Saint-GILLES (église) § Déclaration par les marguilliers attestant l'interdiction d'une des vicaires de l'église le 5-11-1609 à la suite d'une sermon prononcé le 26 juin ds lequel celui-ci avait déclaré à l'assistance que c'était péché mortel de donner l'annonce aux pauvres qui passaient ds l'église, 5 juillet 1611; MC/ET/XXXV/64
      déclaration; St Leu Saint-Gilles, église
    - LEFEBURE (Antoine) marchand b de P. § Inventaire après décès de Antoine LEFEBURE à la requête de Lazare DARGENT son ép., 15 juillet 1611; MC/ET/XXXV/64
      inventaire; Lefebure, Antoine
    - BRAYERE (Simonne) § Inventaire à la requête de Guérin BARBÉ gagne denier rue de la Cossonnerie paroisse Saint-Eustache, 15 juillet 1611; MC/ET/XXXV/64
      inventaire; Brayere, Simone
    - DELAFONTAINE (Georges) compagnon tailleur d'habits r. Saint-Denis paroisse Saint-Eustache 25 ans § mariage de Georges DELAFONTAINE fils de Pierre D. marchand drapier drappant demeurant à Montainvillier près du Havre avec Ambroise BELLANGER fille de David B. grenetier au grenier à sel de Sens en Dongue, 18 juillet 1611; MC/ET/XXXV/64
      contrat de mariage; Delafontaine, Georges
    - DOYE (Jehanne) § Inv. après décès de Jehanne DOYE à la requête de Jean POTIN manouvrier, rue Saint-Denis paroisse Saint-Eust. son mari tuteur de ses 2 enfants, 1er août 1611; MC/ET/XXXV/64
      inventaire; Doye, Jehanne
    - N.D. de BOISSENYE (Abbaye) § Déclaration concernant la gestion de l'abb. commendataire de N.D. de BOISSENYE, 13 août 1611; MC/ET/XXXV/64
      déclaration; N.D. de Boissenye, Abbaye
    - BELET (René) marchand de vins au faubourg Saint-Honoré 29 ans § mariage de René BELET fils de Jh. B. laboureur en la paroisse de Planchers, diocèse de Bayeux avec Jline GILLES veuve de Guillaume BELLAMY, maçon tailleur de pierre, rue des Gravilliers paroisse Saint-Nicolas des Champs., 24 août 1611; MC/ET/XXXV/64
      contrat de mariage; Belet, René
    - DEFACQ (Denis) § mariage de Denis DEFACQ fils de Noel D. C/on/ cloutier avec Marguerite BOUGUILLE fille de Claude BELLEGUISE ép. de Gilles MOISSON marchand beurrier r. Saint-Denis, veuve auparavant de Olivier B. carrier, 30 août 1611; MC/ET/XXXV/64
      contrat de mariage; Defacq, Denis
    - DUFRESNE (Jean) marchand épicier; b de P. r. Saint-Martin paroisse Saint-Laurent. § Inventaire après décès de Jean DUFRESNE à la requête de Marie LE BOSSU, sa veuve, 31 août 1611; MC/ET/XXXV/64
      inventaire après décès; Dufresne, Jean
    - VIC (famille de) § Sommation, 1er septembre 1611; MC/ET/XXXV/64
      Vic (famille de)
    - CHUPPIN (Adrian) maître enlumineur r. Saint-Denis paroisse Saint-Nicolas-des-Champs§ Accords portant désistement de procès, 5 septembre 1611; MC/ET/XXXV/64
      accord; Chuppin, Adrian
    - SOINS MEDICAUX § Obligation concernant des soins accordés à un malade atteint de 'maladie vénérienne', 7 septembre 1611; MC/ET/XXXV/64
      obligation
    - ST MARTIN de LONGCHAMPS près Gisors diocèse de Rouen § Don/n/ à la fabrique de Saint-MARTIN de LONGCHAMPS, 7 septembre 1611; MC/ET/XXXV/64
    - Décharge par Michel Soly, suivant les finances, demeurant rue Beaubourg, et par Guillaume Desforges, comédien ordinaire du roi, demeurant rue Pavée, envers Charles de Boutervilliers, commis de Me Viellard, demeurant rue Mauconseil, de tout l'intérêt civil auquel ils pouvaient prétendre à cause de voies de fait et de paroles scandaleuses., 10 septembre 1611; MC/ET/XXXV/64
      Me Viellard, l'identité est obscure de cet homme de loi, qui ne figurait pas parmi les notaires parisiens.
      Documents du Minutier central des notaires de Paris, Le théâtre professionnel à Paris, 1600-1649, étude par Alan Howe, documents analysés par Madeleine Jurgens et Alan Howe [457 actes], transcriptions par Andrée Chauleur et Pierre-Yves Louis, Paris, Archives nationales, 2000, notice n° 125 (instrument de recherche imprimé dématérialisé dont la version intégrale est accessible en ligne par la rubrique 'Autres instruments de recherche', voir contexte dans le Plan d’orientation général - Notaires de Paris, guides thématiques du Minutier).
      décharge; Beaubourg (rue); Pavée (rue); Mauconseil (rue); Soly, Michel; Desforges, Guillaume; Boutervilliers, Charles de; Viellard (maître); acteur
    - BIDAULT (Claude) marchand bourgeois de Paris rue du Temple paroisse Saint-Nicolas des Champs § Testament., 12 septembre 1611; MC/ET/XXXV/64
      testament; Bidault, Claude
    - PEINTURE (marché de) § Thomas LE POT et Pierre LE BRUN C/ons/ peintres et vitriers r. Frementeau paroisse Saint- Germain l'Aux. promettent à Claude RAYNSSANT marchand b de P. r. Saint-Denis paroisse Saint-Sauveur de faire ts les ouvrages de peinture en une maison lui appartenant située à RUEIL moi.VI/XX/IX Lts, 12 septembre 1611; MC/ET/XXXV/64
      marché; Raynssant, Claude; peintre
    - CONFRERIE Notre-Dame de MONTSERRAT fondée en l'église Saint-Jacques de l'Hôpital rue Saint-Denis § Procuration par les maîtres de la CONFRERIE Notre-Dame de MONTSERRAT au procureur de l'Hôpital des Quinze Vingts pour faire quêter les indulgences de ladite confrérie par tts les églises des évêchés de-Paris, Beauvais, Chartres, Orléans, Sens, Auxerre suivant permission du Pape Paul V du 5-7-05, 21 septembre 1611; MC/ET/XXXV/64
    - CHARDON (Emonne) § Inventaire après décès de Emonne CHARDON à la requête de Louis MAUPIN maître savetier rue de la mortellerie paroisse Saint-Gervais, son mari, 23 septembre 1611; MC/ET/XXXV/64
      inventaire après décès; Chardon, Aymonne
    - RAYNSSANT (Claude) marchand b de P. r. Saint-Denis paroisse Saint-Sauveur § Testament, 26 septembre 1611; MC/ET/XXXV/64
      testament; Raynssant, Claude
    - CROCQUET (Louys) maître brodeur r. Saint-Honoré 25 ans § mariage de. .. fils de Jh. C. Saunier en Picardie avec Fremine HUILLOT 22 ans, r. Saint-Honoré paroisse Saint-G. l'Aux. fille de Michel H. cuisinier à Compiègne, 26 septembre 1611; MC/ET/XXXV/64
      contrat de mariage; Crocquet, Louys
    - CHARTIER (Jean) Serviteur de taverne demeurant faubourg Saint-Denis paroisse Saint-Laurent § mariage de Jean CHARTIER fils de Jh. CH. demeurant à Ovonne près Auxerre en Bourgogne avec marie DANCOIGNÉ, jouissant de ses droits, fille de Quantin D., de Soissons, 29 septembre 1611; MC/ET/XXXV/64
      contrat de mariage; Chartier, Jean
    - PATOILLAT (Francois) prêtre chapelain de Saint-Médéric demeurant r. Saint-Denis ds l'enclos du Saint-Sépulcre § Bail de terre par François PATOILLAT agissant pour autre membres de sa famille demeurant à Lyon, Toulouse, Landemon. .., 9 octobre 1611; MC/ET/XXXV/64
      bail; Patoillat, François
    - DUCHESNE (Jehanne) Vve de Loys MESSANT batteur de plâtre r. Darnétal paroisse Saint-Laurent § Testament, 15 octobre 1611; MC/ET/XXXV/64
      testament; Duchesne, Jehanne
    - PIERRE BLANCHE (Annet) maître tailleur 25 ans r. des Fossés paroisse Saint-G. l'Aux. § mariage de Annet PIERRE BLANCHE fils de Girard P. de Saint-Cyprien en Perigord avec Marie GIRARD 25 ans passées, rue de la Calandre paroisse Saint-G. le Vieil en la Cité; fille de Jacquemin G., de Longeville près Bar le Duc, 16 octobre 1611; MC/ET/XXXV/64
      contrat de mariage; Pierre Blanche, Annet
    - DARO (Gilles) emballeur de marchandises rue Troussevache 28 ans § mariage de Gilles DARO fils de Cosme D. emballeur de marchandises en lad. rue avec Denise ALEXANDRE, 12 ans 1/2, fille de Jh. A. emballeur de marchandises demeurant au petit cloître Sainte-Opportune, 23 octobre 1611; MC/ET/XXXV/64
      contrat de mariage; Daro, Gilles
    - VIART (Girard) marchand forain décédé depuis cent jours § Inventaire après décès, 25 octobre 1611; MC/ET/XXXV/64
      inventaire; Viart, Girard
    - DUPUIS (Jean) maître savetier r. de la monnaie paroisse Saint-G. l'Aux. § Inv. après décès de Jean DUPUIS à la requête de Marie ANDRIEU sa vve, 28 octobre 1611; MC/ET/XXXV/64
      inventaire après décès; Dupuis, Jean
    - DAUGUENGER (Balthazars) maître boulanger r. Montmartre paroisse Saint-Eustache 28 ans § mariage de Balthazard DAUGUENGER fils de marin D. vigneron près Meulon avec Marie ANDRIEU veuve de Jehan DUPUIS maître savatier, demeurant r. de la Monnaie, 7 novembre 1611; MC/ET/XXXV/64
      contrat de mariage; Dauguenger, Balthazars
    - BRASSART (Philippe) Compagnon doreur sur fer cuivre et carton rue neuve Saint-Magloire paroisse Saint-Leu 20 ans § mariage de Philippe BRASSART fils de Pierre B. maître joueur d'instruments au Plessis Brin près Compiègne avec Marguerite SOLLIER fille de Hubert S. maître doreur sur fer, cuivre et carton rue Saint-Denis paroisse Saint-Leu Saint-Gilles, 11 novembre 1611; MC/ET/XXXV/64
      contrat de mariage; Brassart, Philippe
    - DELAPORTE (Marie) § Inv. après décès de Marie DELAPORTE à la requête de Pierre ROBERT maître Savatier rue Darnetal paroisse Saint-Leu Saint-Gilles., 15 novembre 1611; MC/ET/XXXV/64
      inventaire; Delaporte, Marie
    - BANQUIER § Laurent VANELLY banquier bourgeois de Paris rue et paroisse Saint-Christophe confesse avoir reçu de André BOURSE marchand bourgeois d'Amiens la somme de 1000 l. qu'il devait à Henry HOUTOM marchand bourgeois de Paris suivant un compte précédent relatif à leurs affaires, 29 novembre 1611; MC/ET/XXXV/64
    - CHAUNINCOURT (Marie) veuve de Gilles FOUBERT maître Orfèvre b de P. r. Saint-Martin paroisse Saint-Leu § Testament, 1er décembre 1611; MC/ET/XXXV/64
      testament; Chaunincourt, Marie
    - CHEVAL (Jean) Tisserand en Toile r. Saint-Denis paroisse Saint-Nic des Ch. § Inventaire après décès de Jean CHEVAL à la requête de Catherine GIGUETTE son ép., 7 décembre 1611; MC/ET/XXXV/64
      inventaire après décès; Cheval, Jean
    - REMIREMONT en Lorraine § Bail d'une grange située à REMIREMONT appartenant à Elis RHINGRAVE C/ss/ du Rhin et de Salin abbesse de REMIREMONT, 10 décembre 1611; MC/ET/XXXV/64
    - LE CLERC (Jehanne) Vve en dernière noce de Nicolas GALLOIS lab. à Reims demeurant r. aux Ours paroisse Saint-Leu Saint-Gilles § Testament, 12 décembre 1611; MC/ET/XXXV/64
      testament; Le Clerc, Jehanne
    - TROYES § Procuration pour faire faire l'inv. des biens de Claude MARCHIS bourg. de la ville de TROYES, 12 décembre 1611; MC/ET/XXXV/64
      procuration; inventaire
    - CUVILLIER (Charles) marchand maître épicier demeurant aux Halles devant le marché aux Poirées § mariage de Charles CUVILLIER avec Marie LE BOSSU veuve de Jean DU FRESNE marchand épicier, rue Saint-Martin paroisse Saint-Laurent, 18 décembre 1611; MC/ET/XXXV/64
      contrat de mariage; Cuvillier, Charles
  - Minutes. 1612, janvier - 1612, juin, janvier 1612 - juin 1612; MC/ET/XXXV/65
    - BARDON (Antoine) praticien rue de la Huchette paroisse Saint-Séverin natif d'Agen 27 ans § Mariage de Antoine BARDON fils de Loys B. marchand à Agen avec Jehanne LEVASSEUR, majeur, native d'Amiens, rue Saint-Denis paroisse Saint-Leu Saint-Gilles; fille de Martin L. marchand à Amiens, 3 janvier 1612; MC/ET/XXXV/65; fol. III
      contrat de mariage; Bardon, Antoine
    - DUBOIS (Claude) le jeune greffier des insinuations des ecclesiastiques du vicoriat de Pontoise § Mariage de Claude DUBOIS fils de Claude D. l'aîné, procureur au siège royal de Pontoise, avec Anne DOUET majeure, r. Saint-Denis paroisse Saint-Sauveur, fille de Jean D., trésorier payeur de la gendarmerie de France, 25 janvier 1612; MC/ET/XXXV/65; fol. XXIII
      contrat de mariage; Dubois, Claude
    - FRAMERY (Pierre) b de P. rue Ste Avoye paroisse Saint-Médéric 30 ans § Mariage de Pierre FRAMERY fils de Jehan F. laboureur avec Cath. MOREAU veuve de Vincent POIRET maître vinaigrier r. Montorgueil, 5 février 1612; MC/ET/XXXV/65; fol. XLI
      contrat de mariage; Framery, Pierre
    - MOULARDIER (Catherine) Vve de Jh. de BORDEAULX gagne denier § Testament, 17 février 1612; MC/ET/XXXV/65
      testament; Moulardier, Catherine
    - AGUESSEAU (Jehanne) veuve de Claude GAMORRY; receveur général en la généralité d'Amiens § Declaration relative à la visite qu'elle fit au chevet d'une mourrante, 22 février 1612; MC/ET/XXXV/65; fol. LXXII
      déclaration; Aguesseau, Jeanne d'
    - LENONCOURT (Charles de) chevalier, s/r/, b/on/ de Lenoncourt et Colombey les 2 Egl. § Obligation par Charles de LENONCOURT à Claude MOROT marchand tapissier b de P., 2 mars 1612; MC/ET/XXXV/65; fol. IIII/XX/IIII
      obligation; Lenoncourt, Charles de
    - MONTELH (Jacques de) chevalier gent. ordinaire de la Ch/on/ du Roi demeurant à Freminville bge de Meulan § Accords portant arbitrage, 3 mars 1612; MC/ET/XXXV/65; fol. VI/XX/I
      accord; Montelh, Jacques de
    - FERE (Gillette) Vve en dernière noce de Pierre LEFEBURE maître gantier § Inventaire après décès de Gillette FERE à la requête de Ja. VASSART, son fils, bourgeois de Paris rue Beaurepaire paroisse Saint-Sauveur, 9 mars 1612; MC/ET/XXXV/65; fol. IIII/XX/IX
      inventaire; Fere, Gillette
    - LEFEBURE (Vincent) marchand maître épicier b de P. r. Saint-Denis paroisse Saint-Laurent § Inventaire après décès de Vincent LEFEBURE à la requête de Marguerite VALLEE sa veuve, tutrice de ses 5 enfants mineurs, 27 mars 1612; MC/ET/XXXV/65; fol. CIX
      inventaire; Lefebure, Vincent
    - CARRON (Lonys) tisserand en draps rue neuve du Ponceau paroisse Saint-Laurent 28 ans § Mariage de Lonys CARRON fils de Jean C. bourgeois de Paris avec Esther RIVET, 19 ans, fille de Jh. RIVET gagne denier, 31 mars 1612; MC/ET/XXXV/65; fol. CXVIII
      contrat de mariage; Carron, Louis
    - CHABOT (Marguerite) veuve de Ch. de LORRAINE duc d'Elboeuf Pair de France Comte d'Harcourt § 2 Procurations pour Marguerite CHABOT, 31 mars 1612; MC/ET/XXXV/65; fol. CXV; fol.CXVI
      procuration; Chabot, Marguerite de (1565-1652); Elbeuf, Charles de Lorraine (1556-1605, duc d')
    - SECONDAT (Jacob de) chevalier seigneur b/on/ de Montesquieu § Quitt. par Jacob de SECONDAT à Alexandre CHASTEAU sr de Montjanoust gent. ordinaire de la m/on/ du R. de la somme de 15000 L suivant oblig. pard. DEBRICQUET le 1er du pt mois et au Constitution de rente au f° VI/XX/XVII au m sujet (14 avril), 4 avril 1612; MC/ET/XXXV/65; fol. VI/XX/XV
      constitution de rente; quittance; Sécondat, Jacob de
    - PLACE ROYALE § Marché pour installer un échaffauchage à l'occasion de certains pompes et magnificences, 4 avril 1612; MC/ET/XXXV/65; fol. VI/XX/IIII
    - SECONDAT (Jacob de) sr et baron de Montesquieu logé rue d'Orléans § Quittance par Jacob de SECONDAT, 14 avril 1612; MC/ET/XXXV/65
      quittance; Sécondat, Jacob de
    - CHAUVINCOURT (Marie) veuve de Gilles FOUBERT maître Orfèvre bourgeois de Paris r. Saint-Martin paroisse Saint-Leu § Testament, 17 avril 1612; MC/ET/XXXV/65
      testament; Chauvincourt, Marie
    - LOUVRE Château du § Quittance pour travaux de pierre de tailles faits par plusieurs maçons, dont Nicolas HUOT, au château du. .. et autres endroits de la ville et faubourg de Paris, 20 avril 1612; MC/ET/XXXV/65; fol. VII/XX/III
      quittance; Louvre (palais du); Huot, Nicolas
    - FAITS DIVERS § Décharge d'intérêts civils relatifs à la Vente d'un cheval dont l'acquéreur s'est aperçu le lendemain de la Vente qu'il était 'malade et courbatu', 27 avril 1612; MC/ET/XXXV/65; fol. VII/XX/VI
      acte de vente
    - DENIS (Jacques) maître gantier r. Transnonnain § Inventaire après décès de Jacques DENIS à la requête de Marguerite JACQUES, son ép., 27 avril 1612; MC/ET/XXXV/65; fol. VII/XX/VII
      inventaire; Denis, Jacques
    - BAYONNE § Promesse faite par 2 voituriers par terre à Nicolas BACHELLIER marchand bourgeois de Paris rue de la Chanverrerie paroisse Saint-Eustache, de Transporter jusqu'à BAYONNE les hords, bagages et équipages qui leur seront confiées par ledit BACHELLIER dans 10 jours pour le service du duc de Mayenne, le tout rendu en ladite ville 28 jours après leur livraison., 28 avril 1612; MC/ET/XXXV/65
      promesse
    - ANDRIETTE (Pierre) gagne denier à Paris § Mariage de Pierre ANDRIETTE avec Marie LE MOYTTE vue de Ozias MORET gagne denier, 1er mai 1612; MC/ET/XXXV/65; fol. VII/XX/XII
      contrat de mariage; Andriette, Pierre
    - LE BERT (Jean) maître chapelier r. Saint-Martin paroisse Saint-Nicolas-des-Champs§ Inv. après décès de Jean LE BERT à la requête de Simone COINANT sa Vve, 1er mai 1612; MC/ET/XXXV/65
      inventaire; Le Bert, Jean
    - CARBONNET (Pierre) compagnonboulanger à Saint-Germain-des-Prés 28 ans § Mariage de Pierre CARBONNET fils de Nicolas C. cordonnier à Saint-Lô en Normandie, avec Antoinette DEBRIE, jouissante de ses droits, fille de Jh. D laboureur près Compiègne, 3 mai 1612; MC/ET/XXXV/65; fol. VII/XX/XIIII
      contrat de mariage; Carbonnet, Pierre
    - BOUTEILLES (Marché de) § Ja. LE GRAS marchand verrier à Gisors promet à Antoinette BRIANDT veuve de Roland DELAMARRE maître Patenotrier et marchand verrier et Guillaume LE ROY maître Patenotrier et marchand verrier rue Saint-Denis paroisse Saint-Leu Saint-Gilles de leur fournir 200 faits de Marché de BOUTEILLES moyennant 50 sols le fait, 5 mai 1612; MC/ET/XXXV/65
    - LAURENT (Charles) maître peintre r. Saint-Denis paroisse Saint-Leu Saint-Gilles § Bail durant 4 ans à. .. d'un corps d'hôtel rue Saint-Denis moy. 600 £. par an, 8 mai 1612; MC/ET/XXXV/65; fol. VIII/XX/III
      bail; Laurent, Charles